# 请教陈版，所有权保留条款对收入确认的影响

提问人：Manson_Luci 时间：2016-08-29 16:32:01
A公司对外销售设备，该设备的使用需A公司授权电子验证码。合同中约定客户在交付全款前，对设备只有使用权，所有权还在A公司，只有在交付完全款后所有权才转移，在交付完全款前，A公司对电子验证码设置了使用期限。如客户逾期一定时间支付设备款，则A公司拥有随时取回设备的权力，并且A公司在客户逾期后不再对设备验证码的期限继续授权，客户也无法再使用该设备。 同时，合同中也约定了设备交付验收的条件，A公司在销售过程中也获取了双方交接验收的相关证明，双方对于产品质量没有异议。过去的时间里，大部分客户回款情况较好，个别逾期的客户，A公司也未采取设备取回的情况。 个人理解，在客户未付清设备款前，法律上所有权并未转移。但从会计上的风险报酬转移来看，大部分情况双方已对产品进行了交接验收，并且支付了部分款项，且没有理由表明剩余应收款的收回存在不确定性。也就是大部分情况下，商品的主要风险和报酬，包括实物毁损灭失、商品市场价格的变动都已经转移给了买方，销售方保留法律上的所有权仅是一种保护性措施。对于一些逾期的客户，如果A公司未行使设备取回权，则对应收账款进行减值测试；如果行使了设备取回权，则作为销售退回处理。 不知道理解的是否妥当，请陈版指教

回答人：chenyiwei
基本赞同你的理解。法律上的所有权和会计上的“所有权上的主要风险和报酬”不是一回事。